# 求助陈版主，收入确认问题及涉及的税务风险

提问人：MrSimba 时间：2020-09-02 21:33:08
公司A是制造业企业，公司B是公司A的经销商，公司C是经销商B介绍给公司A的客户。
A向C销售需要安装的产品甲，双方签订金额为 100 万元，回款也是C直接支付给A，A直接向C开具 100 万的增值税发票。
但鉴于B在上述交易中需提供安装服务，在A看来，A是以经销方式销售给B，因此，A在做账务处理时是以经销渠道确认收入，按与B的日常交易价格，确认对B的收入 70 万元，余下的 30 万元作为预收B的货款。
A与B之间仅有经销商协议，B与C之间不存在任何协议。
所以，想请问陈版主，上述账务处理方式是否合适？是否存在税务风险？如仍维持上述处理方式，是否可以通过签订什么形式的补充协议予以合理化？

回答人：chenyiwei
这种情况下首先要判断B是否为代理人（仅提供交易居间服务和安装服务），还是主要责任人。从你说的“A向C销售需要安装的产品甲，双方签订金额为 100 万元，回款也是C直接支付给A，A直接向C开具 100 万的增值税发票”、“A与B之间仅有经销商协议，B与C之间不存在任何协议”来看，B属于代理人的可能性较大。因此，A应就其向C收取的款项全额确认 100 万元的收入，就归属于B的 30 万元，如果能够合理分拆安装服务费和佣金的，则分别计入合同履约成本和销售费用；如果不能合理拆分这两者的，按重要性原则归入其中一个项目。

提问人：MrSimba 时间：2020-09-04 21:33:08
多谢陈版主~~按您的讲解，就是当前账务处理是有问题的，是不是也无法通过签补充协议等来认可当期的账务处理吧？税务风险也挺大吧？

回答人：chenyiwei
是。